# 求教陈版：新三板股份支付

提问人：byzq2002 时间：2015-09-04 11:02:58
情景描述： 1 、某打算新三板挂牌的A公司（实收资本 5000 万元）在 2014 年初的股东是自然人a（持股80.24%，实际控制人），公司高管自然人b（持股19.76%）。 2 、 2014 年 6 月，自然人b将其持有的19.76%的A公司股权以成本价（=5000 19.76% ）全部转让给 B 集团公司（ B 集团公司的控股股东为自然人 c ，是实际控制人自然人 a 的父亲）。 3 、 2015 年 7 月末， B 集团公司将其持有的 A 公司全部的 19.76% 股权以成本价（ =5000 19.76%）全部转让给C公司（C公司股东为：自然人a持股55%，自然人b持股25%，自然人d持股20%；自然人d系A公司的高管）。 2015 年 7 月末A公司经审计的净资产为1.50亿元。 请教陈版： 1 、根据《全国中小企业股份转让系统业务规则（试行）》第4.2.1条的规定，挂牌公司应当按照《企业会计准则》的要求编制财务报告，全国股份转让系统公司另有规定的除外。因此，上述打算新三板挂牌的A公司在 2015 年 7 月发生的股权转让行为是否应适用股份支付的会计准则并相应进行账务处理（C公司系员工持股平台，B集团公司转让A公司19.76%股权价格明显低于公司账面净资产份额或者低于市场价格）； 2 、如果 2015 年 7 月发生的股权转让行为需要适用股份支付，那针对C公司的控股股东自然人a（实际控制人）明显应不适用股份支付； 3 、A公司高管自然人b在 2014 年直接持股A公司，后经 2 次股权转让后变成间接持股A公司，请问自然人b是否也不应确认股份支付？ 4 、在 2015 年 7 月发生的股权转让行为中，自然人d系A公司高管，自然人d是否需要确认股份支付？如果需要确认股份支付，因同期无引入外部机构投资者，公允价值无法取得，是否可以以账面经审计的净资产作为参考？
谢谢陈版！请陈版指点！

回答人：chenyiwei
1 、 2015 年 7 月发生的该交易总体上包含股份支付的因素，需按股份支付准则进行会计处理。 2 、针对实际控制人a持有C公司的权益对应的持股，可不按股份支付处理。 3 、对于“A公司高管自然人b在 2014 年直接持股A公司，后经 2 次股权转让后变成间接持股A公司”，建议关注这两次股权转让是否为一揽子交易、 2014 年和 2015 年为何分别按成本价转让等因素。例如， 2014 年之前b直接对A公司持股是否实际上是代持，而 2015 年 7 月后通过C间接持有A的部分股权，是真实归属于其个人的？如果是，则后一次取得股份仍应按股份支付处理。 4 、如果没有同期PE入股，则也应当采用适当的方法，合理模拟在授予日的状况下假设引入PE的入股价格或要价。
很明显PE不可能只按每股净资产值作价入股的，因此不能以账面经审计的净资产来模拟公允价值。

提问人：byzq2002 时间：2015-09-04 19:51:34
谢谢陈版！ 1 、关于第 3 点，“A公司高管自然人b在 2014 年直接持股A公司，后经 2 次股权转让后变成间接持股A公司”均是真实持股行为，后来变成间接通过员工持股平台持股，后续还会有其他高管增加进这个持股平台； 2 、关于第 4 点，如果短期内无PE入股，请问陈版在实务操作中有无操作性较强的估价方法来确定其公允价值？

回答人：chenyiwei
2 、建议用市盈率法等引入PE时常见的估值方法。

回答人：chenyiwei
1 、如是，则如何证明两次交易的转让价格均按股份面值的合理性？这两者是否为一揽子交易？现在b通过平台间接持有的A的股份数与其原先直接持股数19.76%相比有无变化？